【裁判字號】    95,訴,827
【裁判日期】    950425
【裁判案由】    毒品危害防制條例
【裁判全文】
臺灣高雄地方法院刑事判決               95年度訴字第827號
公  訴  人  臺灣高雄地方法院檢察署檢察官
被      告  甲○○
                    現另案於高雄看守所羈押中
上列被告因毒品危害防制條例案件，經檢察官提起公訴（95年度
毒偵字第189 號），及移送併辦（95年度毒偵字第1867號），本
院判決如下：
    主  文
甲○○連續施用第一級毒品，累犯，處有期徒刑捌月。
扣案海洛因壹包（淨重0.01公克，空包裝重0.21公克），沒收銷
燬之。
    事  實
一、甲○○前因肅清煙毒、搶奪、槍砲彈藥刀械管制條例、麻醉
    藥品管制條例、贓物等案件，分別經法院判處有期徒刑3 年
    1 月、2 年6 月、8 月、4 月、3 月確定，並定應執行有期
    徒刑6 年6 月，於民國94年8 月23日執行完畢；又因施用第
    毒品案件，經法院裁定令入戒治處所施以強制戒治，而於93
    年3月2日執行完畢出所，並由檢察官於93年3月3日以93 年
    度戒毒偵字第142 號不起訴處分確定。竟於上開強制戒治執
    行完畢釋放後5年內，復基於施用海洛因之概括犯意，自94
    年12月1 日晚間7 時起至同年月18日11時30分許，在其位於
    高雄市○○區○○路77巷4 號住所等處所，連續施用海洛因
    多次。嗣分別於94年12月5 日16時許，攜帶其所有之海洛因
    1 包（淨重0.01公克，空包裝重0.21公克）前往高雄市政府
    警察局小港分局桂陽路派出所自首，而為警查獲，並扣得上
    開海洛因1 包，及於94年12月19日17時10分許，因涉嫌搶奪
    案件在高雄市○○區○○路77巷4 號前為警查獲到案，同意
    由警採尿送驗而遭查悉上情。
二、案經高雄市政府警察局小港分局移送台灣高雄地方法院檢察
    署檢察官偵查起訴及移送併辦。
    理  由
一、上開犯罪事實業據被告甲○○於本院審理中坦承不諱，且其
    2 次為警查獲時所採尿液，經送檢驗結果，均有嗎啡之陽性
    反應，有高雄市立凱旋醫院A00000000 號及台灣檢驗科技股
    份有限公司KH2005C0000000號濫用藥物尿液檢驗報告各1 紙
    附卷可稽，上開扣案之粉末經送檢驗係海洛因（淨重0.01公
    克，空包裝重0.21公克），亦有法務部調查局調科壹字第22
    0022326 號鑑定通知書1 紙在卷可稽；又被告前因施用毒品
    案件，經強制戒治期滿釋放後經檢察官為不起訴處分確定等
    情，亦有其台灣高等法院被告前案紀錄表1 份在卷可查；罪
    證明確，被告犯行堪以認定。
二、按海洛因為毒品危害防制條例第2 條第2 項第1 款所明定之
    第1 級毒品，核被告所為，係犯同條例第10條第1 項之施用
    第1 級毒品罪。被告持有海洛因後進而施用，其持有之低度
    行為，應為施用之高度行為吸收，不另論罪。被告先後多次
    施用海洛因之行為，係時間緊接，所犯罪名相同，顯係出於
    概括之犯意反覆為之，為連續犯，爰依刑法第56條之規定以
    一罪論，並加重其刑。被告曾受上開有期徒刑以上刑之執行
    ，有其台灣高等法院被告全國前案紀錄表1 份附卷可稽，其
    於執行完畢後5 年內，再犯本件有期徒刑以上之罪，為累犯
    ，應依刑法第47條之規定加重其刑，並遞加重之。被告對於
    其本件施用海洛因之犯罪行為，尚未被發覺前，主動向警方
    自首，並接受裁判，應依刑法第62條前段之規定減輕其刑。
    審酌被告前因施用毒品案件，經強制戒治後，仍未能徹底戒
    絕毒品，再度施用毒品，顯見其無戒毒悔改之意，惟念其施
    用足以導致精神障礙、性格異常，甚至造成生命危險之毒品
    ，乃戕害一己之身體健康，所為尚未害及他人，及其施用之
    次數不多，期間非長，及犯後坦承犯行態度良好等一切情狀
    ，量處如主文所示之刑。扣案之海洛因1 包（淨重0.01公克
    ，空包裝重0.21公克）為第1 級毒品，而包裝上開海洛因所
    用之包裝袋只，經送法務部調查局鑑驗之結果，雖經與毒品
    分開秤重，惟法務部調查局一般係以傾倒之方式，將包裝袋
    內之海洛因倒出與包裝袋分離而稱重，必要時亦會輔以刮杓
    刮取袋內粉末，然無論依何種方式分離，包裝袋內均有極微
    量之海洛因殘留，業經法務部調查局以93年3 月19日調科壹
    字第0930 0113060號函釋在案，足認上開空包裝袋個內仍含
    極微量之海洛因殘留而無法析離，亦屬第1 級毒品，均應依
    毒品危害防制條例第18條第1 項前段規定沒收銷燬之。至鑑
    驗耗損部分之毒品業已滅失，無庸為沒收銷燬之諭知。
三、被告上開於94年12月5 日16時後施用海洛因之犯行雖未據檢
    察官起訴，惟其既與起訴部分，有連續犯之裁判上一罪之關
    係，應為起訴效力所及，本院自得一併審理。
四、又本件被告所犯係死刑、無期徒刑、最輕本刑為3 年以上有
    期徒刑以外之罪，其於準備程序中就被訴事實為有罪之陳述
    ，經法官告知簡式審判程序之旨，並聽取公訴人、被告之意
    見後，本院認為適宜由受命法官獨任進行簡式審判程序，附
    予敘明。
據上論斷，應依刑事訴訟法第273條之1第1項、第299條第1項前
段，毒品危害防制條例第10條第1 項、第18條第1 項前段，刑法
第11條、第56條、第47條、第62條前段，判決如主文。
中    華    民    國    95    年    4     月    25    日
                  刑事第五庭    法  官  林俊寬
以上證明與原本無異。
如不服本判決，應於判決送達後10日內，向本院提出上訴狀。
中    華    民    國    95    年    4     月    25    日
                                書記官  蔡淑貞
附錄法條：
毒品危害防制條例第10條
施用第一級毒品者，處 6 月以上 5 年以下有期徒刑。
施用第二級毒品者，處 3 年以下有期徒刑。


司法院資訊處製作；財團法人民間司法改革基金會備份。
